臺灣高雄地方法院刑事判決　　　　　　　96年度易字第1505號
公　訴　人　臺灣高雄地方法院檢察署檢察官
被　　　告　乙○○
上列被告因竊盜案件，經檢察官提起公訴（96年度偵字第10466
號），本院適用簡式審判程序，判決如下：
    主  文
乙○○攜帶兇器竊盜，未遂，累犯，處有期徒刑陸月，如易科罰
金，以新臺幣壹仟元折算壹日。扣案如附表所示之物，均沒收。
    事  實
一、乙○○前因竊盜、強盜等案件，分別經本院以85年度易字第
    553 號、以85年度訴字第148 號判決判處有期徒刑2 年、6
    年確定，上開2 罪經本院以86年度聲字第6 號裁定定其應執
    行有期徒刑7 年10月，入監服刑後，於民國89年4 月25日假
    釋出監，嗣因經撤銷假釋，應執行殘刑有期徒刑3 年3 月11
    日。乙○○另因竊盜、偽造文書等案件，分別經臺灣高等法
    院臺中分院、士林地方法院，以90年度上訴字第1162號、90
    年度訴字第287 號判決判處有期徒刑2 年、7 月確定，前揭
    2 罪，經定其應執行有期徒刑2 年5 月，並與上開殘刑部分
    接續執行，於95年9 月30日縮短刑期執行完畢。
二、乙○○於96年4 月7 日凌晨0 時許，行經高雄縣鳳山市○○
    街206 號，見甲○○所駕駛之車牌號碼4030-MF 自用小貨車
    停放該處，遂意圖為自己不法之所有，乃攜帶棉質手套1 雙
    、手電筒1 支及客觀上足以對人之生命、身體及安全構成威
    脅，可供兇器使用之水果刀1 支、瑞士刀工具組1 支等物，
    侵入上開車內並著手搜尋財物，因經甲○○當場發現報警查
    獲，而未得逞，並扣得乙○○所有供犯竊盜罪所用之如附表
    所示之物。
三、案經高雄縣政府警察局鳳山分局報告臺灣高雄地方法院檢察
    署檢察官偵查起訴。
    理  由
一、上開犯罪事實，業據被告乙○○於本院審理中坦白承認（參
    本院卷第71、78頁），核與證人即甲○○於警詢中所述情節
    相符（見警卷第5 至7 頁），並有扣押筆錄、扣押物品目錄
    表、現場照片附卷可稽（見警卷第11、13頁）。從而，本件
    事證明確，被告上開犯行，應堪認定。
二、按刑法第321 條第1 項第3 款之攜帶兇器竊盜罪，係以行為
    人攜帶兇器竊盜為其加重條件，此所謂兇器，其種類並無限
    制，凡客觀上足對人之生命、身體、安全構成威脅，具有危
    險性之兇器均屬之，且祇須行竊時攜帶此種具有危險性之兇
    器為已足，並不以攜帶之初有行兇之意圖為必要，最高法院
    79年度臺上字第5253號判例可資參照。而扣案被告所有水果
    刀1 支，長度約31公分，刀刃部分長約17公分且銳利，瑞士
    刀工具組1 支，具有長度約7 公分之小刀、長約3.5 公分之
    螺旋狀開瓶器，尖端均尖銳且質地堅硬，T 型扳手1 支，外
    觀質地堅硬，業經本院勘驗無訛（參本院卷第24頁）。該水
    果刀1 支及瑞士刀工具組1 支，客觀上均足對人之生命、身
    體構成威脅，屬兇器無疑（至於扣案手電筒1 支，因外觀並
    非尖銳，且體積不大，客觀上難以認定係屬兇器）。核被告
    所為，係犯刑法第321 條第2 項、第1 項第3 款之攜帶兇器
    竊盜未遂罪。被告已著手於竊盜行為之實行而未得逞，為未
    遂犯，應依刑法第25條第2 項規定，減輕其刑。又被告前因
    竊盜、強盜等案件，分別經本院以85年度易字第553 號、以
    85年度訴字第148 號判決判處有期徒刑2 年、6 年確定，上
    開2 罪經本院以86年度聲字第6 號裁定定其應執行有期徒刑
    7 年10月，入監服刑後，於89年4 月25日假釋出監，嗣因經
    撤銷假釋，應執行殘刑有期徒刑3 年3 月11日。乙○○另因
    竊盜、偽造文書等案件，分別經臺灣高等法院臺中分院、臺
    灣士林地方法院，以90年度上訴字第1162號、90年度訴字第
    287 號判決判處有期徒刑2 年、7 月確定，前揭2 罪，經定
    其應執行有期徒刑2 年5 月，並與上開殘刑部分接續執行，
    於95年9 月30日縮短刑期執行完畢，有臺灣高等法院被告前
    案紀錄表在卷可憑，其於有期徒刑執行完畢後5 年內，故意
    再犯本件有期徒刑以上之罪，為累犯，應依刑法第47條第1
    項規定，加重其刑，並依法先加後減之。爰審酌被告於前案
    執行完畢後，仍不知警惕，復竊取他人物品，影響被害人之
    權利，且有強盜、偽造文書及多次竊盜前科，有臺灣高等法
    院被告前案紀錄表在卷可參，素行不；惟念其犯後坦認犯行
    ，並參以其犯行未達既遂，犯罪之手段等一切情狀，量處如
    主文所示之刑，併斟酌被告前開犯罪情狀，諭知如主文所示
    之易科罰金折算標準。至扣案如附表所示之物，，係被告所
    有供本件犯罪所用之物，業據被告於審理中供陳明確（參本
    院卷第78頁），應依刑法第38條第1 項第2 款規定，宣告沒
    收之。
本案經檢察官丙○○到庭執行職務。
據上論斷，應依刑事訴訟法第299 條第1 項前段、第273 條之1
第1 項，刑法第321 條第2 項、第1 項第3 款、第25條第2 項、
第47條第1 項、第41條第1 項前段、第38條第1 項第2 款，刑法
施行法第1 條之1 ，判決如主文。
中　　華　　民　　國　　96　　年　　6 　　月　　29　　日
                  刑事第十三庭  法  官   戴韻玲
以上正本證明與原本無異。
如不服本判決，應於收受送達後10日內向本院提出上訴書狀。
中　　華　　民　　國　　96　　年　　6 　　月　　29　　日
　　　　　　　　　　　　        書記官   李春慧
附錄法條：
刑法第321條
犯竊盜罪而有左列情形之一者，處6 月以上5 年以下有期徒刑：
一、於夜間侵入住宅或有人居住之建築物、船艦或隱匿其內而犯
    之者。
二、毀越門扇、牆垣或其他安全設備而犯之者。
三、攜帶兇器而犯之者。
四、結夥三人以上而犯之者。
五、乘火災、水災或其他災害之際而犯之者。
六、在車站或埠頭而犯之者。
前項之未遂犯罰之。
附表：
1、水果刀1支。
2、瑞士刀工具組1支。
3、棉質手套1雙。
4、手電筒1支。
